---
title: "Introducción al lenguaje R"
subtitle: "Practica independiente"
output:
  html_notebook:
    toc: yes
    toc_float: yes
  html_document:
    toc: yes
---


# Ejercicios de práctica

<br> 

a. Crear un OBJETO llamado `COSA` definido como el resultado de la multiplicación: 5*6
```{r}

```

<br> 

b. Crear un __vector__ llamado `ingreso` que contenga los números 1005, 20023, 15800 y 56000.
```{r}

```

<br> 

c. Modificar el segundo elemento del __vector__ `ingreso` y asignarle el valor *40000*
```{r}

```

<br> 

d. Crear 2 __vectores__ con la misma cantidad de valores que `ingreso`, pero de tipo texto (*character*) .
```{r}

```

<br> 

e. Crear y nombrar un objeto de tipo *dataframe* que sea la combinación de todos los __vectores__ creados previamente
```{r}

```

<br> 

f. Crear un objeto llamado *OTRA_COSA* que guarde el valor contenido en la segunda fila y tercera columna del __dataframe__ creado anteriormente
```{r}

```

<br> 

g. Crear un vector con el siguiente contenido:
```r
c("1", "dos", 3, "CUATRO", 5, NA)
```

<br>

h_1. Calcular la media del `ingreso` para el __dataframe__ creado
```{r}

```

<br>

h_2. Verificar de qué tipo es el vector recientemente creado
```{r}

```

<br>

i. Sobre el __dataframe__ creado, ejecutar las siguientes funciones y describir brevemente qué hace cada una:

- `dim(aca_va_la_base_de_datos)`

- `names(aca_va_la_base_de_datos)`

- `summary(aca_va_la_base_de_datos)`

- `length(aca_va_la_base_de_datos)`

- `str(aca_va_la_base_de_datos)`